【裁判字號】    89,交訴,17
【裁判日期】    890502
【裁判案由】    過失致死
【裁判全文】
臺灣雲林地方法院刑事判決                          八十九年度交訴字第一七號
    公  訴  人  臺灣雲林地方法院檢察署檢察官
    被      告  甲○○
右列被告因過失致死案件，經檢察官提起公訴（八十九年度偵字第一九八號），本院
判決如左：
    主  文
甲○○從事業務之人，因業務上之過失致人於死，處有期徒刑陸月，緩刑貳年。
    事  實
一、甲○○以駕駛ＴＮ─七○六九號自用小貨車從事板模工作為業，駕駛為其附隨業
    務，為從事業務之人，於民國八十八年十月二十一日下午五時五十五分許，駕駛
    ＴＮ─七○六九號自用小貨車，由東往西方向，沿雲林縣土庫鎮○○路行駛至該
    路二十三號其住處前，原應注意汽車在劃有行車分向線之雙向二車道行駛時，不
    得駛入來車之車道內，且當時為晴天、夜間有照明、路面無缺陷、無障礙物、視
    距良好，道路為直線之快車道，路中央有劃設分向限制線（雙黃線），無行車管
    制燈號、無標誌等情形，依當時情形又非不能注意，竟疏未注意來往車輛，而貿
    然在劃有行車分向線之雙向二車道，跨越行車分向線，駛入來車之車道，適有沈
    建宏騎乘車號車號ＩＸＬ─六七一號重型機車由西向東行駛至該處，避煞不及，
    其車車頭撞及甲○○駕駛之小貨車後車斗右後方，沈建宏因而彈倒於地受有肋骨
    骨折、腹部鈍挫傷等傷害，前揭機車則滑行路面撞及由東向西方向行駛之林明讚
    所駕駛之車號ＳＨ─三九一三號自用小客車之左前側車身，沈建宏經送醫後，仍
    因上開傷害導致出血性休克，於次日二時十五分許不治死亡。
二、案經臺灣雲林地方法院檢察署檢察官自動檢舉偵查起訴。
    理  由
一、訊據被告甲○○對於右揭時、地駕駛自小貨車左轉而與被害人沈建宏發生擦撞致
    其傷重不治死亡之事實坦承不諱，核與證人即於現場目擊被告肇事經過之駕駛林
    明讚證稱：「甲○○ＴＮ─七○六九車要左轉，死者機車撞到甲○○車子右後方
    ，再彈至我左邊車」等語（見台灣雲林地方法院檢察署相驗卷第十九頁背面）相
    符，而被害人沈建宏因本件車禍導致出血性休克不治死亡，復據檢察官督同檢驗
    員相驗無訛，有相驗屍體證明書、驗斷書及勘驗筆錄等各乙份附相驗卷宗在卷可
    證。
二、按在劃有分向限制線之路段，不得駛入來車之車道內，道路交通安全規則第九十
    七條第一項第二款定有明文。查本件車禍現場之機車刮地痕為十一˙五公尺，係
    自由西向東之車道刮過雙黃線到達由東向西之車道，再由東向西之車道靠雙黃線
    處有一灘血跡，此有道路交通事故調查報告表一紙在卷可稽，足見本件車禍之撞
    擊點應在沈建宏前行之車道，沈建宏於碰撞後彈至血跡處，機車則在突然撞及未
    及減速下繼續滑行至由東向西之車道。再被告甲○○所駕駛之ＴＮ─七○六九號
    自用小貨車右後車斗板手有機車擦撞後遺留下之白色刮漆痕，以鐵鍊扣住放平之
    車斗後門右邊有新刮痕，經以沈建宏所騎乘之ＩＸＬ─六七一號機車加以比對，
    其刮漆顏色、撞擊高度、車行方向等均相吻合；另詳勘林明讚所駕駛之ＳＨ─三
    九一三號自用小客車，發現該車左前輪與左車門間之車身有撞擊後留下之凹痕，
    經以沈建宏上開機車加以比對，沈建宏之機車前緣有深藍色刮漆痕，其刮漆顏色
    、撞擊高度、角度均屬符合，亦經檢察官現場勘驗屬實，有勘驗筆錄乙紙及照片
    二二張在卷足憑，亦足認被告顯然於劃有分向限制線之路段跨越行車分向線，貿
    然駛入來車之車道內，侵越雙黃線至對向車道逆向停車，致被害人沈建宏所騎乘
    之ＩＸＬ─六七一號機車煞避不及而其車頭擦撞被告駕駛之小貨車後車斗右後方
    ，使沈建宏人、車倒地，並受有肋骨骨折、腹部鈍挫傷等傷害不治死亡。被告有
    違上開道路交通安全規則之規定甚明。依當時夜間有照明、晴天、路面乾燥、無
    障礙物、無缺陷、視距良好之情形，並無不能注意之情形，被告能注意而不注意
    ，因而肇禍，自應負過失之責任。本件經送台灣省嘉雲區車輛行車事故鑑定委員
    會鑑定結果，亦同此認定，此有台灣省嘉雲區車輛行車事故鑑定委員會八十八年
    十二月二十日嘉鑑字第八八一○一三號鑑定意見書一份在卷可參，被告之過失行
    為與被害人死亡之結果間，復有相當因果關係，是被告過失犯行堪以認定。
三、按刑法上所謂業務，係指個人基於其社會地位繼續反覆所執行之業務，其主要部
    分之業務固不待論，即為完成主要業務所附隨之準備工作與輔助事務，亦應包括
    在內，最高法院七十一年臺上字第一五五○號著有判例可資參照，本件被告平日
    以駕駛自小貨車從事板模工作為業，其於上下班途中之駕駛行為，係為完成主要
    駕駛業務所附隨之準備工作，屬業務上之行為，為從事業務之人。核被告所為，
    係犯刑法第二百七十六條第二項之業務過失致人於死罪。爰審酌被告並無前科、
    素行良好、因一時失慎致肇本件車禍，犯後已與被害人家屬達成民事和解（有調
    解書附卷足按）、過失程度及被害人生命之價值等一切情狀，量處如主文所示之
    刑，又查被告未曾受有期徒刑以上之宣告，有台灣高等法院被告全國前案記錄表
    一份附卷可參，經此刑之宣告後，應知警惕而無再犯之虞，本院認本判決之刑，
    以暫不執行為適當，爰併宣告緩刑二年，以啟自新。
據上論斷，應依刑事訴訟法第二百九十九條第一項前段、刑法第二百七十六條第二項
、第七十四條第一款、罰金罰鍰提高標準條例第一條前段，判決如主文。
本案經檢察官乙○○到庭執行職務。
中      華      民      國      八十九      年      五      月    二    日
                                          臺灣雲林地方法院刑事第二庭
                                              審判長法官  紀  文  勝
                                                    法官  蔣  得  忠
                                                    法官  冷  明  珍
右正本證明與原本無異。
如不服本判決，應於判決送達後十日內向本院提出上訴狀( 應附繕本 )。
                                                  書記官  周  麗  雲
中      華      民      國      八十九      年      五      月    二    日
刑法第二百七十六條
一、因過失致人於死者，處二年以下有期徒刑、拘役或二千元以下罰金。
二、從事業務之人，因業務上之過失犯前項之罪者，處五年以下有期徒刑或拘役，得
    併科三千元以下罰金。


司法院資訊處製作；財團法人民間司法改革基金會備份。
